RANDRIANTIANA Thierry Benjamin Mahefasoa

Manager IT – Développeur Sénior

Tel. +261 34 20 018 04

Mail thierry1804@gmail.com

LinkedIn https://www.linkedin.com/in/thierry-randriantiana

Skype thierrypro75

INTRODUCTION

Depuis 2009, je développe des applications web principalement en PHP, avec le Framework Symfony. 14 ans d'expérience dans l'utilisation d'un large éventail de technologies, notamment Codelgniter, MySQL, Javascript, jQuery, C# (pour la création des APIs), Python, ETL Talend (pour l'industrialisation des intégrations de données), Linux et de nombreuses années d'expérience dans la gestion d'équipe et la gestion de projet. Avec ma forte personnalité de leadership et ma capacité à rassembler les membres de l'équipe pour résoudre les problèmes et assurer le succès de chaque projet, je participe efficacement aux opérations stratégiques et tactiques. Mon enthousiasme pour les nouvelles connaissances, ma ténacité et ma persévérance m'ont permis de m'adapter à chaque situation, quelle qu'elle soit.

COMPETENCES

Management d'équipe et de projet	••••	PHP Framework (Symfony, Codelgniter)	••••
Architecture d'applications	••••	C-Sharp (développement d'API), ASP.NET 4.5	••••
ETL Talend	••••	Base de données MySQL, PostgreSQL	••••
Javascript, jQuery, CSS, HTML	••••	Android / Java	••••
Git / Mercurial	••••	Linux Debian, administration de serveur Web	••••
		Apache	
Audit qualité ISO 9001		Gestion de projet, scrum master	••••
ETL Talend Data Integration	••••	Web Service REST	••••

LANGUES

Malagasy ●●●● Français ●●●● Anglais ●●●●

EXPERIENCES PROFESSIONNELLES

Oct. 2023 – maintenant Antananarivo, Madagascar

DURECTEUR DE BUSINESS UNIT

er ETECH CONSULTING

- Coordination et gestion d'équipe au niveau de la BU : assurer la bonne coordination des projets et des équipes R&D, ainsi que leur bon fonctionnement.
- Optimisation organisationnelle : Implémenter une meilleure organisation opérationnelle pour aider les équipes et la Direction dans la prise de décision.
- Amélioration des performances : Accroître le niveau de compétence et la rentabilité de chaque projet.

Juil. 2023 – Oct. 2023 Antananarivo, Madagascar

RESPONSABLE BUREAU DES PROJETS

GROUPE EDL

- Gestion du portefeuille projet du groupe, toutes divisions et filiales confondues, écriture des spécifications, mise en place des gouvernances projet.
- Management de l'équipe de production de données de l'ERP, des reportings et des tableaux de bord de toutes les directions de toutes les filiales et divisions.
- Administration des différentes bases de données (Sybase, SQL Server, MySQL).

Juin 2022 – Avr. 2023 Antananarivo, Madagascar

DIRECTEUR DES OPERATIONS

HAIRUN TECHNOLOGY

- Tout en faisant l'interface entre la direction commerciale et la production, j'orchestre le bon fonctionnement de cette dernière et ainsi assure la continuité du service tout en garantissant la rentabilité de la direction.
- Participer activement à toute opération d'Avant-vente en analysant les besoins, en identifiant les critères de faisabilité techniques entre autres.

Sep. 2021 - Juin 2022

Antananarivo, Madagascar

ARCHITECTE SI

VIVETIC GROUP

- Elaborer l'architecture de l'ensemble de toutes les applications développées en concevant et en configurant les composants matériels et logiciels tout en respectant les standards et les exigences en matière de sécurité.
- Participer à l'industrialisation de la SI ainsi que d'autres systèmes et à l'automatisation des process d'intégration.
- Participer à la formation (PHP, Symfony, Codelgniter, Python, C-Sharp, ETL Talend) sur les bonnes pratiques et également à la veille techno.

Août 2019 - Sep. 2021

Antananarivo, Madagascar

CORRESPONDANT IT

VIVETIC GROUP

- Coordonner, superviser et manager trois services de la direction des systèmes d'informations (DSI) : il s'agit du service SI, IAM (informaticiens d'applications métiers) et de l'ISCC (informaticiens de solutions centre de contact).
- Participer activement dans le suivi des plannings de développement et de livraison, dans les recettes, dans les documentations et spécifications techniques et dans le développement (PHP, Symfony, Codelgniter, Python, C-Sharp, ETL Talend).

Avr. 2019 - Août 2019

TEAM LEADER TRANSVERSE

Antananarivo, Madagascar

PULSE

- Assurer le suivi et superviser tous les projets du département de l'ingénierie.
- Assurer les opérations avant-ventes : rédaction des spécifications techniques, établissement des estimations des charges et des plannings prévisionnels de production.
- Assurer le suivi des recettes et des livraisons ainsi que la rédaction des cahiers de recette et la mise en œuvre des tests d'intégration et fonctionnel.

Déc. 2018 - Fév. 2019

MANAGER DEVELOPPEUR

Antananarivo, Madagascar

LINKEO MADA

- Manager une équipe de 3 développeurs du département TMA.
- Intervention sur les développements PHP (Zend Framework).

Fév. 2017 - Nov. 2018

MANAGER DU POLE IT

Antananarivo, Madagascar

MAKEY SERVICES - NACRE SOLUTIONS

- Manager une équipe d'une dizaine de développeurs Web et mobile.
- Participer activement à tous les cycles de développement sur une panoplie de technologies variées web (PHP, Symfony) et mobile.
- Mise en place d'une solution d'intégration de données via ETL Talend.
- Administration des serveurs Linux de développement et de production.
- Suivi des développements et livraison ainsi que la recette.

Mai 2009 - Jan. 2017

MANAGER DEVELOPPEUR

Antananarivo, Madagascar

VIVETIC

- Pour le compte des clients HELLOPRO (2009 2013) et NACRE SOLUTIONS (2013 2017) : Manager une équipe de développeurs / Suivi des développements et des livraisons / Garant de la qualité des livrables / Participer aux développements PHP.
- Pour le compte de VIVETIC (2010 2015) : Auditeur interne (expert technique) sur les aspects maintenance informatique et sécurité informatique.

Févr. 2005 - Déc. 2008

RESPONSABLE INFORMATIQUE

Majunga, Antananarivo, Madagascar

• Responsable du parc informatique et administrateur réseau.

Développement et maintenance des logiciels de paie, de facturation et de suivi de stock (container, marchandises, pharmacie interne).

1999 - 2005

Majunga, Madagascar

FORMATEUR ET RESPONSIBLE PEDAGOGIQUE CFP OMEGA

1997 - 1998

FORMATEUR EN INFORMATIQUE

Majunga, Madagascar

COLLEGE ALNOOR

SEMS / ENAC

FORMATIONS

2019 -2021Anglais (Level Intermediate)2003Pédagogie sur la formation des adultesAntananarivo, MadagascarSPEAK ENGLISH TANAMajunga, MadagascarDIRECTION REGIONALE DE LA FORMATION PROFESSIONNELLE (DIRFOP)

2014 Business Intelligence et Talend 1998 - 2001 Formation en développement (dBase, MS ACCESS, VBA)

Paris, France NACRE SOLUTIONS Majunga, Madagascar et réseaux MULTIMEDIA

2010 et 2020 ISO 9001 1996 Formation en informatique bureautique

Antananarivo, Madagascar VIVETIC Majunga, Madagascar MADCONSULT

2013 ISTQB Level Foundation 1994 - 1996 LICENCE en Sciences Naturelles

Antananarivo, Madagascar VIVETIC Majunga, Madagascar UMGA – Faculté des Sciences Naturelles
2006 - 2007 Parcours réseaux et administration Web 1993 BACCALAUREAT Série S

Majunga, Madagascar CNAM Majunga, Madagascar NOTRE DAME

CENTRES D'INTERET

• Lecture, Jeu d'échec

- Hiking / Randonnée
- Natation et musculation
- Apprendre de nouvelles choses (technos, développement personnel, management, spiritualité)

REFERENCES

Mes références sont disponibles sur demandes.